臺灣高等法院民事判決　　　　　　　　 94年度上易字第537號
上　訴　人　國生營造有限公司
法定代理人　陳國寶
訴訟代理人　江春菊
被　上訴人　偉訊股份有限公司
法定代理人　彭炎枝
訴訟代理人　江本誠
上列當事人間請求給付貨款事件，上訴人對於中華民國94年5月6
日臺灣新竹地方法院94年度訴字第24號第一審判決提起上訴，經
本院於94年11月15日言詞辯論終結，判決如下：
    主  文
上訴駁回。
第二審訴訟費用由上訴人負擔。
    事實及理由
一、本件上訴人聲明求為判決：(一)原判決關於不利上訴人部分廢
    棄。(二)上開廢棄部分，被上訴人在第一審之訴駁回。
    被上訴人聲明求為判決：上訴駁回。
二、被上訴人起訴主張：上訴人於民國（下同）92年5月22日授
    權訴外人廖運發分別與伊及訴外人泛揚股份有限公司（下稱
    泛揚公司）簽訂「壁磚、室內外地磚訂貨合約書」（下稱系
    爭合約書），向伊及泛揚公司分別訂購價值各為新台幣（下
    同）121萬1259元及52萬4673元之磁磚，約定交貨期間自92
    年6月1日起至同年9月30日止，交貨地點在新竹市○○路106
    號旁「富貴學苑」工地（下稱系爭工地），嗣後復追加訂購
    磁磚。伊及泛揚公司均已依約交貨完畢，並開立以上訴人為
    買受人之統一發票供上訴人申報營業稅，惟上訴人僅交付由
    其簽發、付款人為中國國際商業銀行埔心分行、票載發票日
    為92年10月8日、金額為58萬8885元之支票以支付部分貨款
    ，經扣除退貨部分之貨款後，上訴人尚欠伊69萬7519元及泛
    揚公司60萬2481元之貨款，合計130萬元，而泛揚公司已於
    92年11月1日將其對於上訴人之上開貨款債權讓與伊，是伊
    自得請求上訴人給付本件貨款。又上訴人縱未授權廖運發簽
    訂系爭合約書，然上訴人不僅知廖運發表示為其代理人而不
    為反對之表示，甚至以自己之行為表示以代理權授與廖運發
    ，亦已該當於表見代理，仍應負授權人之責任等情，爰依買
    賣及債權讓與之法律關係，求為命上訴人給付130萬元及法
    定遲延利息之判決。（被上訴人另請求上訴人給付自92年8
    月4日起至93年11月2日止，按年息6%計算之利息，及自93
    年11月3日起至清償日止，再加計年息1%之利息部分，業經
    原審為被上訴人敗訴之判決，未據被上訴人聲明不服。）
    上訴人則以：伊固有承包「富貴學苑」大樓之興建工程（下
    稱系爭工程），惟將其中磁磚、地磚部分工程委由廖運發承
    作。又伊並未向被上訴人及泛揚公司購買磁磚，亦未授權廖
    運發訂立系爭合約書，系爭合約書上所蓋用伊公司及法定代
    理人名義之印文均非真正；且上開金額為58萬8885元之支票
    係應廖運發之要求所簽發，並未直接交付予被上訴人用以支
    付貨款，故伊與被上訴人間、及與泛揚公司間均無買賣關係
    存在，伊對被上訴人、及泛揚公司自不負給付貨款之義務云
    云，資為抗辯。
三、經查上訴人承作系爭工程，並將其中磁磚部分工程委由廖運
    發（現所在不明－見本院卷第93）承作；又廖運發於92年5
    月22日以上訴人名義，分別與被上訴人、及泛揚公司簽訂系
    爭合約書，向被上訴人、及泛揚公司訂購磁磚，被上訴人、
    及泛揚公司乃依系爭合約之約定，將磁磚送至系爭工地，交
    由該工地人員簽收；又上訴人曾簽發上開金額為58萬8885元
    之支票，由被上訴人提示兌現，而被上訴人、及泛揚公司亦
    均開立以上訴人為買受人之統一發票，交由上訴人申報營業
    稅；另被上訴人、及泛揚公司分別有69萬7519元及60萬2481
    元之貨款未獲清償，泛揚公司並於92年11月1日將上開貨款
    債權讓與被上訴人等情，有貨款計算書、系爭合約書、支票
    、統一發票、客戶應收帳款對帳明細表、送貨通知單（以上
    見本院卷第25至82頁）及債權移轉契約書（見台灣桃園地方
    法院93年度訴字第1103號卷第22頁）可證，復為兩造所不爭
    執（見原審卷第69、70頁及本院卷第7頁），均堪信為真實
    。
四、被上訴人主張上訴人有授權廖運發簽訂系爭合約書，既為上
    訴人所否認，而被上訴人復不能舉證證明系爭合約書上關於
    上訴人及其法定代理人之印文確屬真正，尚難證明上訴人確
    有授權廖運發代理其簽訂系爭合約書。惟按由自己之行為表
    示以代理權授與他人，或知他人表示為其代理人而不為反對
    之表示者，對於第三人應負授權人之責任，民法第169條前
    段定有明文。經查，系爭工程係由上訴人所承攬施作，已如
    前述，而上訴人復自認因伊將系爭工程中之磁磚部分工程委
    由廖運發承作，乃將系爭工地之事務全部委由廖運發負責，
    廖運發係伊在系爭工地之負責人（見原審卷第68、69頁），
    是上訴人之上開行為已足使被上訴人、及泛揚公司信以為上
    訴人有以代理權授與廖運發；又依上開送貨通知單所載，其
    上客戶名稱均載明係上訴人，且被上訴人、及泛揚公司亦係
    將所出售之磁磚送至系爭工地，由系爭工地之人員簽收；其
    後，被上訴人、及泛揚公司並均以上訴人為買受人開立統一
    發票，而上訴人亦予以收受並持以申報營業稅，顯見上訴人
    知悉廖運發以伊之代理人與被上訴人、及泛揚公司簽訂系爭
    合約書買受系爭磁磚，而不為反對之表示，依前揭規定，伊
    對於被上訴人、及泛揚公司即應負授權人之責任，是被上訴
    人、及泛揚公司自得依據系爭合約書之約定，請求上訴人給
    付貨款。惟泛揚公司已於92年11月1日將其對上訴人之上開
    貨款債權讓與被上訴人，亦如前述，而該債權讓與之通知並
    已於93年11月2日連同本件起訴狀繕本一併送達予上訴人，
    亦有送達證書可證（見上開93年度訴字第1103號卷第27頁）
    。
五、從而，被上訴人依據買賣及債權讓與之法律關係，請求上訴
    人給付130萬元及自93年11月3日起至清償日止，按年息5%
    計算之利息部分，自屬應予准許。原審就上開部分所為上訴
    人敗訴之判決，所持理由雖與本院不盡相同，然其結果並無
    二致，仍應維持。上訴論旨仍執前詞指摘原判決此部分不當
    ，求予廢棄改判，應認為無理由，應予駁回。
六、至兩造其餘之攻擊或防禦方法及未經援用之證據，經本院斟
    酌後，認為均不足以影響本判決之結果，自無逐一詳予論駁
    之必要，併此敘明。
七、據上論結，本件上訴應認為無理由，依民事訴訟法第449 條
    第2項、第78條，判決如主文。
中　　華　　民　　國　　94　　年　　12　　月　　6  　日
                  民事第六庭審判長法  官  林鄉誠
                                  法  官  楊豐卿
                                  法  官  彭昭芬
正本係照原本作成。
不得上訴。
中　　華　　民　　國　　94　　年　　12　　月　　6 　　日
　　　　　　　　　　　　　　　　　書記官  丁華平
